臺灣新北地方法院民事裁定
110年度消債更字第564號
聲  請  人  林心慈  
代  理  人  謝子建律師 
上列當事人聲請消費者債務清理更生事件，本院裁定如下：
    主  文
聲請人林心慈自中華民國一一一年六月二十三日上午十時起開始
更生程序。
命司法事務官進行本件更生程序。
    理  由
一、聲請意旨略以：聲請人因積欠債務，曾以書面向本院聲請債
    務清理前置調解，惟最大債權金融機構台新國際商業銀行股
    份有限公司（下稱台新銀行）認聲請人無力負擔，故未提出
    任何還款方案，致前置調解不成立。然聲請人顯有不能清償
    債務之情事，爰依法聲請裁定開始消費者債務清理之更生程
    序等語。
二、按「債務人不能清償債務或有不能清償之虞者，得依本條例
    所定更生或清算程序，清理其債務。」、「債務人無擔保或
    無優先權之本金及利息債務總額未逾新臺幣一千二百萬元者
    ，於法院裁定開始清算程序或宣告破產前，得向法院聲請更
    生。」、「債務人對於金融機構負債務者，在聲請更生或清
    算前，應向最大債權金融機構請求協商債務清償方案，或向
    其住、居所地之法院或鄉、鎮、市、區調解委員會聲請債務
    清理之調解。」，消費者債務清理條例（下稱消債條例）第
    3條、第42條第1項、第151條第1項分別定有明文。次按「法
    院裁定開始更生或清算程序後，得命司法事務官進行更生或
    清算程序，必要時得選任律師、會計師或其他適當之自然人
    或法人一人為監督人或管理。」、「法院開始更生程序之裁
    定，應載明其年、月、日、時，並即時發生效力。」，消債
    條例第16條第1項、第45條第1項亦有明定。
三、經查，聲請人主張其曾依消債條例第151條規定向本院聲請
    債務清理前置調解，惟前置調解不成立等節，業經本院依職
    權調取110年度司消債調字第653號調解卷（下稱調解卷）核
    閱無訛。又聲請人於聲請本件更生前5年內未從事營業活動
    ，且積欠台新銀行等債權人無擔保或無優先權之債務總額共
    計新臺幣（下同）1,320,531元等情，亦有財產及收入狀況
    說明書、聲請人之債權人清冊、財團法人金融聯合徵信中心
    查詢當事人綜合信用回覆報告在卷可稽（見調解卷第13至14
    、19至27頁），並經債權人函覆明確。是聲請人為一般消費
    者，積欠無擔保或無優先權之債務總額未逾12,000,000元，
    且提起本件更生聲請前，已踐行前置協商而不成立之事實，
    應堪認定。
四、綜合聲請人之全部財產、收支狀況及債務總額等一切情狀，
    以評估其現況是否確實不能維持最基本生活條件，而有不能
    清償債務或不能清償之虞之情事，本院調查及判斷如下：
  ㈠聲請人之財產及收入狀況：
    觀諸聲請人提出之全國財產稅總歸戶財產查詢清單所示，聲
    請人名下無任何不動產（見調解卷第16頁）；又聲請人主張
    其目前任職於華福食品股份有限公司，擔任蛋糕製作加工員
    ，然因長年超時工作，身體已不堪負荷，有時甚至需請病假
    ，收入較之前大幅減少等語，並提出員工薪資單等件為憑（
    見本院卷第28至59頁），堪信為實，故應可以上開薪資單所
    示最近3個月之薪資計算每月平均薪資26,758元【計算式：
    （27,168＋27,175＋25,930）÷3＝26,758】，作為其每月可處
    分所得。
  ㈡聲請人之必要支出狀況：
　　聲請人主張其每月必要支出依新北市政府所公告之111年度
    新北市最低生活費15,800元之1.2倍計算即18,960元，經核
    符合消債條例第64條之2第1項規定；且依消債條例施行細則
    第21條之1第3項規定，聲請人若表明以行政院衛生福利部公
    布之最低生活費1.2倍計算必要支出，毋庸記載原因、種類
    及提出證明文件，是聲請人上開主張應為可採。
  ㈢準此，聲請人每月可處分所得26,758元，扣除每月必要生活
    支出18,960元後，餘額7,798元，本院審酌聲請人係56年12
    月生，距法定退休年齡65歲尚餘約10年又6個月，而聲請人
    所負之債務總額為1,320,531元，縱將上開每月餘額7,798元
    全數用以清償債務，聲請人至多亦僅能清償約982,548元，
    遑論前開債務仍持續發生高額循環利息及違約金，堪認其應
    符合消債條例第3條所規定「不能清償之虞」之情形。
五、綜上所述，本件聲請人為一般消費者，未從事營業活動，所
    負無擔保或無優先權之本金及利息債務總額未逾12,000,000
    元，且有不能清償債務之虞之情形，亦未經法院裁定開始清
    算程序或宣告破產，復查無消債條例第6條第3項、第8條或
    第46條 各款所定駁回更生聲請之事由存在。從而，聲請人
    本件更生之聲請，洵屬有據，應予准許，並命司法事務官進
    行本件更生程序，爰裁定如主文。
六、末聲請人於更生程序開始後，應提出足以為債權人會議可決
    或經法院認為公允之更生方案以供採擇，俾免更生程序進行
    至依消債條例第61條規定應行清算之程度，附此敘明。 
中    華    民    國   111    年    6     月    23    日
                  民事第二庭    法  官  楊雅萍
以上正本證明與原本無異。
本件裁定不得抗告。
本裁定已於111年6月23日上午10時公告。
中　　華　　民　　國　　111 　年　　6 　　月　　23　　日
                                書記官　蘇  泠